臺灣高雄地方法院刑事判決　　　　　　　　　　　　九十三年度訴字第二八二八號
　　公　訴　人　臺灣高雄地方法院檢察署檢察官
　　被　　　告　乙○
右列被告因違反槍砲彈藥刀械管制條例案件，經檢察官提起公訴（九十三年度偵字第
一八二七三號），嗣因被告就被訴事實為有罪之陳述，本院並聽取當事人之意見後，
改依簡式審判程序進行，判決如左：
    主  文
乙○未經許可，持有可發射子彈具有殺傷力之改造手槍，處有期徒刑壹年貳月，併科
罰金新臺幣伍萬元，罰金如易服勞役，以佰元折算壹日，緩刑伍年，緩刑期間付保
護管束。扣案之仿ＢＥＲＥＴＴＡ廠８４型半自動改造手槍壹支（含金屬彈匣壹個，
槍枝管制編號0000000000號）沒收。
    事  實
一、乙○明知可發射子彈具有殺傷力之槍砲，非經中央主管機關許可，不得持有，竟
    於九十三年八月二十一日下午三時許，行經高雄縣路竹鄉社東村東安宮後方產業
    道路時，於該路段之墓地旁發現一垃圾袋內有仿ＢＥＲＥＴＴＡ廠８４型半自動
    具有殺傷力之改造手槍一枝（含金屬彈匣一個，槍枝管制編號00000000
    00號），及分別不具有殺傷力之仿ＢＥＲＥＴＴＡ廠Ｍ９型半自動改造手槍一
    枝（含金屬彈匣一個，槍枝管制編號0000000000號）、改造子彈四顆
    ，即出於好奇心之驅使，將前揭拾獲物品攜帶至其位於高雄縣路竹鄉○○路一二
    六巷八九之五號住處，使前揭物品置於其實力支配管領下，嗣於同年九月八日晚
    間十時十分許，乙○復持前開物品至位於高雄縣路竹鄉○○路之倉庫網際網路店
    ，向友人王嘉川借用車牌號碼Ｄ五—一三七六號自用小客車，其後便駕駛該自用
    小客車前往位於高雄縣路竹鄉○○路一七九號之「籃語網際網路店」，於同日晚
    間十時三十分許在位於上址之「籃語網際網路店」前，乙○因將前揭具有殺傷力
    之改造手槍一把插在腰際之間，形跡可疑，為警上前盤查，乙○見狀便將該具殺
    傷力之手槍丟棄於路旁逃逸，經警逮捕到案並扣有該具殺傷力之改造手槍一把，
    並經乙○同意後搜索前揭自用小客車，復於該車右前方乘客座下扣有前揭分別不
    具殺傷力之改造手槍一把及改造子彈四顆。
二、案經高雄縣政府警察局湖內分局報告臺灣高雄地方法院檢察署檢察官偵查起訴。
    理  由
壹、程序方面：
    按本件被告乙○所犯係死刑、無期徒刑、最輕本刑為三年以上有期徒刑以外之罪
    ，其於準備程序就前揭被訴事實為有罪之陳述，經受命法官告知簡式審判程序之
    旨，並聽取其與公訴人之意見後，本院認無不得或不宜改依簡式審判程序進行之
    處，爰依刑事訴訟法第二百七十三條之一第一項、第二百八十四條之一，裁定本
    件由受命法官獨任進行簡式審判程序，合先敘明。
貳、實體方面：
一、右揭犯罪事實業據被告乙○於偵查中及本院審理時坦承不諱，所查扣之改造手槍
    一把（含金屬彈匣一個，槍枝管制編號0000000000號）經送鑑驗結果
    ，認係由仿ＢＥＲＥＴＴＡ廠８４型半自動手槍製造之玩具手槍換裝土造金屬槍
    機、槍管而成之改造手槍，雖送鑑槍枝欠缺抓子鉤，惟不影響槍枝之擊發功能，
    可擊發適用之子彈，認具殺傷力，有內政部警政署刑事警察局九十三年十月十五
    日刑鑑字第０九三０一九０五九六號槍彈鑑定書暨所附編號一至四號之照片四幀
    在卷可稽，足認被告自白與事實相符。本件事證明確，被告犯行堪以認定。
二、核被告所為，係犯槍砲彈藥刀械管制條例第十一條第四項之未經許可持有可發射
    子彈具有殺傷力之改造手槍罪。又被告持有上開槍枝之行為，雖係自九十三年八
    月二十一日起至同年九月八日止，然此部分之犯罪，具有行為繼續之性質，為繼
    續犯，應論以單純一罪。爰審酌被告發現放置於路邊墓地旁之具殺傷力之改造手
    槍一把，未報警處理，反而將該物品置放於其實力得支配範圍之自家住處，對社
    會治安所生潛在之危害匪淺，其所為自應受有相當程度之刑事非難；惟另考量被
    告年紀尚輕，且先前未有犯罪之前科紀錄，有本院被告院內索引卡紀錄表、臺灣
    高等法院被告全國前案紀錄表及臺灣高雄地方法院檢察署刑案資料查註紀錄表各
    乙份在卷可按，素行應非不良，而其於本院審理中即能坦承犯行，態度尚屬良好
    ，持有槍枝之數目不多且時間不長等一切情狀，酌情量處如主文所示之刑及併科
    罰金，罰金部分並諭知易服勞役之折算標準，以資警惕。再者，被告未曾受有期
    徒刑以上刑之宣告，業如前述，其因一時好奇，短於思慮致罹刑章，然其行為所
    生危害尚屬有限，犯後態度良好，復當庭表示悔改之意，本院認尚無逕對被告施
    以自由刑之必要，自可先賦予被告非在監之適當社會處遇以期其能有效回歸社會
    ，故上開對被告宣告之刑，以暫不執行為適當，爰諭知緩刑五年，以啟自新，惟
    為確實使被告有正確之法律觀念並提供必要之協助及督促，且依其之智識、年齡
    及所犯情節，認有加以追蹤觀護之必要，併依刑法第九十三條第一項之規定，宣
    告緩刑期內付保護管束，俾由地方法院檢察署之觀護人予以適當之督促，並發揮
    附條件緩刑制度之立意及避免短期自由刑執行所肇致之弊端，以觀後效。
三、扣案可發射子彈具有殺傷力之仿ＢＥＲＥＴＴＡ廠８４型半自動手槍製造具有殺
    傷力之改造手槍一把（含金屬彈匣一個，槍枝管制編號0000000000號
    ），為違禁物，併依刑法第三十八條第一項第一款之規定宣告沒收。另扣案之仿
    ＢＥＲＥＴＴＡ廠Ｍ９型半自動改造手槍一支（含金屬彈匣一個，槍枝管制編號
    0000000000號），經檢視，槍管內具阻鐵且扳機複動功能已損壞，無
    法供發射子彈使用，認不具殺傷力，而改造子彈四顆，認均係由土造金屬彈殼加
    裝直徑８. ４ｍｍ～８. ８ｍｍ金屬彈頭而成之土造子彈，經取樣二顆試射結果
    ：其中一顆，雖可擊發，惟其發射動能甚微，認不具殺傷力；另一顆，無法擊發
    ，認不具殺傷力，有內政部警政署刑事警察局九十三年十月十五日刑鑑字第０九
    三０一九０五九六號槍彈鑑定書暨所附編號五至十號之照片六幀在卷可參，既非
    屬違禁物，自無庸宣告沒收。
據上論斷，應依刑事訴訟法第二百七十三條之一第一項、第二百八十四條之一、第二
百九十九條第一項前段，槍砲彈藥刀械管制條例第十一條第四項，刑法第十一條前段
、第四十二條第二項、第七十四條第一款、、第九十三條第一項、第三十八條第一項
第一款，罰金罰鍰提高標準條例第二條，現行法規所定貨幣單位折算新臺幣條例第二
條，判決如主文。
本案經檢察官甲○○到庭執行職務。
中      華      民      國      九十三      年    十一    月    十八    日
                                  臺灣高雄地方法院刑事第五庭
                                      法  官    郭瓊徽
右正本證明與原本無異。
如不服本判決，應於判決送達後十日內，向本院提出上訴狀。
                                      書記官    陳瓊芳
中      華      民      國      九十三      年    十一    月   二十二   日
附錄：本案論罪科刑法條全文槍砲彈藥刀械管制條例第十一條第四項：
未經許可，持有、寄藏或意圖販賣而陳列第一項所列槍砲者，處一年以上七年以下有
期徒刑，併科新臺幣七百萬元以下罰金。
